【裁判字號】    98,訴,373
【裁判日期】    980428
【裁判案由】    毒品危害防制條例
【裁判全文】
臺灣基隆地方法院刑事判決             98年度訴字第373號
公  訴  人  臺灣基隆地方法院檢察署檢察官
被      告  甲○○
                    現另案於臺灣基隆監獄執行中
上列被告因毒品危害防制條例案件，經檢察官提起公訴（98年度
毒偵字第324號），被告於準備程序中就被訴事實為有罪之陳述
，受命法官於聽取當事人之意見後，由本院合議庭裁定由受命法
官獨任以簡式審判程序判決如下：
    主    文
甲○○施用第一級毒品，累犯，處有期徒刑柒月。扣案第一級毒
品海洛因壹包（驗餘淨重零點零玖玖公克）併同無從與之完全
析離之分裝袋壹只，均沒收銷燬之；又施用第二級毒品，累犯，
處有期徒刑月。應執行有期徒刑捌月。扣案第一級毒品海洛因
壹包（驗餘淨重零點零玖玖公克）併同無從與之完全析離之分
裝袋壹只，均沒收銷燬之。
    犯罪事實
一、甲○○前因違反替代役實施條例案件，經臺灣桃園地方法院
    以96年度桃簡字第1790號判決判處有期徒刑3月確定，於民
    國97年8月21日易科罰金執行完畢；又因施用毒品案件，經
    本院裁定送觀察、勒戒後，認無繼續施用毒品之傾向，於97
    年9月11日執行完畢釋放。竟不知悔改，於上開觀察勒戒期
    滿執行完畢釋放後5年內，基於施用第一級毒品海洛因之犯
    意，於98年2月5日16、17時許，在基隆市○○路湯姆熊電玩
    店廁所內，以將海洛因捲入香菸內吸食之方式，施用第一級
    毒品海洛因1次；另基於施用第二級毒品甲基安非他命之犯
    意，於98年2月3、4日間某時，在位於基隆市○○區○○路
    183號11樓住處，以將第二級毒品甲基安非他命置於玻璃球
    吸食器內，再以火燒烤產生濃煙而以口鼻吸食之方式，施用
    第二級毒品甲基安非他命1次。嗣於98年2月5日21時許，在
    基隆市○○區○○路36號前，因另案遭通緝為警查獲，並當
    場扣得第一級毒品海洛因1包（毛重0.3060公克、驗餘淨重0
    .0939 公克），經其同意採尿送驗，結果確呈嗎啡及甲基安
    非他命陽性反應。
二、案經基隆市警察局第一分局報請臺灣基隆地方法院檢察署檢
    察官偵查起訴。
    理    由
一、上開事實，業據被告甲○○於本院審理時坦承不諱，且被告
    為警查獲所採集尿液，經送驗結果，呈嗎啡及甲基安非他命
    陽性反應，有基隆市警察局第一分局偵辦毒品案件尿液檢體
    對照表、臺灣尖端先進生技醫藥股份有限公司98年2月16日
    濫用藥物檢驗報告、採證尿液同意書各1紙在卷可證；又為
    警扣得之白色粉末1包，經先以煙毒檢驗包試劑初步檢驗結
    果，為嗎啡、海洛因反應，再送請交通部民用航空局航空醫
    務中心鑑定結果，確含海洛因成分，毛重0.3060公克、淨重
    0.1060公克，取樣0.0121公克，驗餘淨重0.0939公克，有該
    局98年2月27日航藥鑑字第0980968號鑑定書在卷可參，堪認
    被告上開自白確與事實相符，足以採信。查被告前因施用毒
    品案件，經本院裁定送觀察勒戒，於97年9月11日執行完畢
    釋放之事實，有臺灣基隆地方法院檢察署刑案資料查註紀錄
    表、臺灣高等法院被告前案紀錄表各1份附卷足憑，其於強
    制戒治執行完畢獲釋放後5年內，再犯毒品危害防制條例第
    10條之罪，事證明確，被告犯行，洵堪認定。
二、查海洛因、甲基安非他命分別係毒品危害防制條例第2條第
    2項第1款、第2款規定之第一級、第二級毒品，是被告甲○
    ○所為，係犯同條例第10條第1項、第2項之施用第一級、第
    二級毒品罪。被告持有第一級、第二級毒品之行為，各應為
    施用之高度行為所吸收，均不另論罪。被告所犯上開2罪間
    ，犯意個別，行為互異，應分論併罰。被告有如犯罪事實欄
    所示刑案之執行情形，此有台灣高等法院被告全國前案紀錄
    表在卷可按，其受有期徒刑之執行完畢後，5年內再犯本案
    有期徒刑以上之罪，為累犯，應依刑法第47條第1項之規定
    加重其刑。爰審酌被告前已有施用毒品前科，有上開刑案紀
    錄表可查，今再為施用，法治觀念之淡薄，然施用毒品究屬
    戕害自身健康之犯罪，被告施用毒品尚未造成他人明顯之危
    害，且於本院審理中坦承犯行，犯後態度尚稱良好，並兼衡
    被告犯罪之動機、目的、手段、生活狀況及智識程度，暨公
    訴人請求科以適當之刑等一切情狀，量處如主文所示之刑，
    並定應執行刑。扣案之白色粉末1包（毛重0.3060公克、淨
    重0.1060公克，取樣0.0121公克，驗餘淨重0.0939公克），
    核屬毒品危害防制條例第2條第1項所列管之第一級毒品海洛
    因，業如前述，併同無從與之完全析離之分裝袋1只，均應
    依毒品危害防制條例第18條第1項前段規定，沒收銷燬之。
據上論斷，應依刑事訴訟法第273條之1第1項、第299條第1項前
段，毒品危害防制條例第10條第1項、第2項、第18條第1項前段
，刑法第11條前段、第47條第1項、第51條第5款，判決如主文。
本案經檢察官乙○○到庭執行職務。
中    華    民    國    98    年    4     月    28    日
                  刑事第三庭法    官  陳姵君
以上正本證明與原本無異。
如不服本判決應於收受本判決後10日內向本院提出上訴書狀，其
未敘述上訴理由者，並得於提起上訴後10日內向本院補提理由書
狀（均須按他造當事人之人數附繕本）「切勿逕送上級法院」。
中    華    民    國    98    年    4     月    28    日
                            書 記 官  王佩珠
毒品危害防制條例第10條
施用第一級毒品者，處 6 月以上 5 年以下有期徒刑。
施用第二級毒品者，處 3 年以下有期徒刑。


司法院資訊處製作；財團法人民間司法改革基金會備份。
